Inventaris van het archief van de Infanterie: Intendant bij de 1ste Divisie, 1830-1839
Nationaal Archief, Den Haag
Intendant 1e Divisie Infanterie
Intendant 1ste Divisie Infanterie
1830-1839
D27028
1.00 meter; 27 inventarisnummers.
Normale geschreven, getypte en gedrukte documenten, geen bijzondere handschriften.
Nationaal Archief, Den Haag
Intendant bij de Iste Divisie Infanterie
Het archief van de Intendant bij de 1ste Divisie Infanterie bestaat uit correspondentie met o.a. commandanten van de 1ste Divisie en stukken ontvangen van verschillende autoriteiten. Tevens bestaat het archief uit dagorders en administratieve bescheiden.
Archiefvorming
Geschiedenis van de archiefvormer
Het korps inspecteurs van de administratie bij het leger werd ingesteld bij Soeverein Besluit van 20 februari 1815, nr. 20. Dit korps werd ontbonden bij K.B. van 1 februari 1819, nr. 166 en ver-vangen door agenten. Het korps agenten werd bij K.B. van 29 juni 1828, nr. 136 vervangen door een korps militaire intendanten. Zij waren belast met al hetgeen de betaling der armee, de kleding, de kazernering, de geneeskundige dienst, de hospitalen, de transporten, de levensmiddelen en het verifiëren der monsterrollen betrof. In ieder Generaal-Commando bevonden zich een of meer leden van dat korps, de overigen waren werkzaam bij het Departement van Oorlog.
Bij aanschrijving van het Departement van Oorlog van 15 juli 1830, nr. 34 werden enige onder-intendanten en adjunct-intendanten benoemd om onder de intendant in de verschillende militaire-commando's werkzaam te zijn. Hun werkzaamheden werden o.a. voorge-schreven bij schrijven van genoemd departement van 24 juli 1830, nr. 46.
Geschiedenis van het archiefbeheer
De verwerving van het archief
De rechtstitel is (nog) onbekend
2.13
Aanwijzingen voor de gebruiker
Openbaarheidsbeperkingen
Volledig openbaar.
Materiële beperkingen
Aanvraaginstructie
Openbare archiefstukken kunnen online worden aangevraagd en gereserveerd. U kunt dit ook via de terminals in de studiezaal van het Nationaal Archief doen. Om te kunnen reserveren dient u de volgende stappen te volgen:
U maakt een profiel aan op www.gahetna.nl, en logt vervolgens in
Via de archiefinventaris (alleen de beschrijvingen met rode nummers) selecteert u het gewenste archiefstuk door op de knop 'Reserveren' te klikken
In het volgende scherm geeft u aan op welke dag u het archiefstuk wilt inzien
Indien u zich bevindt in de studiezaal en een tafelnummer heeft ontvangen kunt u dit nummer vermelden. Als u geen tafelnummer heeft kunt u tafelnummer 777 laten staan
Vervolgens bevestigt u uw reservering door deze te versturen.
Verwant materiaal
Beschikbaarheid van kopieën
Beschrijving van de series en archiefbestanddelen
- INTENDANT BIJ DE Ie DIVISIE, A.
  - Brieven en andere stukken ontvangen van de commandant der Iste Divisie Inf., 1831-1838; 1; 1 omslag
  - Brieven en andere stukken ontvangen van de generaal-majoor belast met de administratie bij het Leger te velde., 1831-1838; 2; 1 pak
  - Brieven en andere stukken ontvangen van de intendant be-last met de administratieve dienst in de provincie Noord-Brabant en Zeeland., 1831-1838; 3; 1 omslag
  - Brieven en andere stukken ontvangen van de intendant belast met de comptabiliteit van het Leger te velde., 1831-1838; 4; 1 pak
  - Brieven en andere stukken ontvangen van militaire autoriteiten van corpsen., 1831-1838; 5; 1 pak
  - Brieven en andere stukken ontvangen van verschillende autoriteiten., 1831-1838; 6; 1 pak
  - Brieven en andere stukken ontvangen van gemeentebesturen., 1832-1838; 7; 1 omslag
    Het jaar 1836 ontbreekt.
  - Brieven en andere stukken ontvangen van aannemers der fourages., 1834, 1838; 8; 1 omslag
  - Stukken betreffende verschillende administratieve bescheiden., 1835-1838; 9; 1 omslag
  - Dagorders van de Commandant der Ie Divisie Infanterie., 1831; 10; 1 omslag
  - Rekening-courant tussen de ontvanger der stedelijke belasting te Bergen-op-Zoom en de Intendant bij de Iste Divisie Infanterie., 1830-1835; 11; 1 omslag
  - Registers van brieven verzonden aan verschillende autoriteiten., 1831 juli 13 - 1839 juli 14; 12-17; 6 delen
    - Bestanddeel 1, 12
    - Bestanddeel 2, 13
    - Bestanddeel 3, 14
    - Bestanddeel 4, 15
    - Bestanddeel 5, 16
    - Bestanddeel 6, 17
  - Agenda op de brieven en andere stukken ontvangen van de generaal-majoor belast met de administratie bij het Leger te velde., 1831 april 29 - 1834 september 5; 18; 1 omslag
  - Agenda op de brieven en andere stukken ontvangen van de intendant belast met de comptabiliteit van het Leger te velde., 1831 april 14 - 1834 september 4; 19; 1 omslag
  - Agenda op de brieven en andere stukken ontvangen van verschillende autoriteiten., 1831 juli 13 - 1839 juni 20; 20-21; 2 delen
    - Bestanddeel 1, 20
    - Bestanddeel 2, 21
- ONDER-INTENDANT IN HET KAMP BIJ RIJEN., B.
  - Brieven en andere stukken ontvangen van verschillende autoriteiten., 1837-1838; 22; 1 pak
  - Brieven en andere stukken ontvangen van de chef van het park te ........, 1838; 23; 1 omslag
  - Stukken betreffende het verrichten van werkzaamheden in het kamp., 1834; 24; 1 omslag
  - Registers van brieven verzonden aan verschillende autoriteiten., 1832 juni 7 - 1834 juli 20; 25-26; 1 deel en 1 omslag
    - Bestanddeel 1, 25
    - Bestanddeel 2, 26
  - Agenda op de brieven en andere stukken ontvangen van verschillende autoriteiten., 1838 juni 13 - 1838 oktober 31; 27; 1 deel